【裁判字號】    97,易,354
【裁判日期】    970718
【裁判案由】    傷害
【裁判全文】
臺灣嘉義地方法院刑事判決               97年度易字第354號
公  訴  人  臺灣嘉義地方法院檢察署檢察官
被      告  甲○○○
上列被告因傷害案件，經檢察官提起公訴（九十七年度偵字第三
二八九號），本院判決如下：
    主  文
甲○○○犯傷害罪，處拘役貳拾日，如易科罰金，以新臺幣壹仟
元折算壹日。
    事  實
一、甲○○○與乙○○係鄰居關係，平日相處不睦。民國九十七
    年四月五日上午六、七時許，甲○○○因不滿乙○○在其嘉
    義市○區○○里○○街七六號住處窗外之防火巷走動，竟基
    於傷害之犯意，持高溫之開水一杯由住處窗戶向外潑淋乙○
    ○，致乙○○受有上肢與前臂燒傷（發紅脫皮），二度燙傷
    ，約20*5平方公分之傷害。
二、案經乙○○訴由嘉義市警察局第一分局報由臺灣嘉義地方法
    院檢察署檢察官偵查起訴。
    理  由
壹、程序事項
    按被告以外之人於審判外之陳述，雖不符刑事訴訟法第一百
    五十九條之一至之四之規定，而經當事人於審判程序同意作
    為證據，法院審酌該言詞陳述或書面陳述作成時之情況，認
    為適當者，亦得為證據。當事人、代理人或辯護人於法院調
    查證據時，知有第一百五十九條第一項不得為證據之情形，
    而未於言詞辯論終結前聲明異議者，視為有前項之同意，此
    觀刑事訴訟法第一百五十九條之五規定甚明。本件公訴檢察
    官及被告甲○○○於本院準備程序及審理時對於證人即告訴
    人乙○○警詢之陳證內容暨其他相關具傳聞性質之證據資料
    等證據能力，迄於言詞辯論終結前未聲明異議。本院審酌前
    揭證人之陳述及證據資料作成時之情況，核無違法取證或其
    他瑕疵，認為以之作為證據為適當，自得作為證據，合先敘
    明。
貳、實體部分
一、上開以熱水潑淋告訴人乙○○之犯罪事實，業據被告甲○○
    ○坦承不諱，核與證人即告訴人之陳證情節相符，且有衛生
    署嘉義醫院傷害診斷證明書一紙在卷可參；至被告辯稱係因
    告訴人在防火巷鬼鬼祟祟、其因受驚嚇才會以熱水潑淋告訴
    人云云，但查，告訴人當時並無任何不法行為之事實，業據
    被告供明在卷，且事發防火巷應係供公眾通行之通道，告訴
    人既無不法行為，被告自不得僅因其個人主觀之好惡而對告
    訴人實施傷害之行為，從而，本案事證已臻明確，被告犯行
    堪予認定。
二、核被告甲○○○所為，係犯刑法第二百七十七條第一項之傷
    害罪。爰審酌被告與告訴人素有糾紛積怨（證人即告訴人之
    子偵訊供述參照），被告犯罪之動機、目的、被告犯罪所受
    之刺激、其以熱水潑淋告訴人之傷害手段、被告前無犯罪前
    案紀錄、素行良好之品行、自陳日據時代國校畢業之智識程
    度、目前獨居之家庭狀況、其以熱水傷人所生之危害、告訴
    人受傷之程度及被告犯罪後坦承傷人行為之態度等一切情狀
    ，量處如主文所示之刑，並諭知易科罰金之折算標準。
據上論斷，應依刑事訴訟法第二百九十九條第一項前段，刑法第
二百七十七條第一項、第四十一條第一項前段，刑法施行法第一
條之一第一項、第二項前段，判決如主文。
本案經檢察官陳慧玲到庭執行職務
中    華    民    國    97    年    7     月    18    日
                    刑事第四庭   法  官    許兆慶
上列正本證明與原本無異。
如不服本判決，應於判決送達後十日內向本院提出上訴狀，上訴
書狀依法應敘述具體理由，如未敘述具體理由者，應於上訴期間
屆滿後二十日內補提理由書於本院（均應附繕本）。告訴人或被
害人如對於本判決不服者，應具備理由請求檢察官上訴，其上訴
期間之計算係以檢察官收受判決正本之日期為準。
中    華    民    國    97    年    7     月    18    日
                                 書記官    林金福
附錄法條
中華民國刑法第277條第1項（普通傷害罪）
傷害人之身體或健康者，處 3 年以下有期徒刑、拘役或 1 千元
以下罰金。


司法院資訊處製作；財團法人民間司法改革基金會備份。
